【裁判字號】    89,易,4780
【裁判日期】    900327
【裁判案由】    侵占
【裁判全文】
臺灣板橋地方法院刑事判決                        八十九年度易字第四七八號
    公  訴  人  臺灣板橋地方法院檢察署檢察官
    被      告  乙○○
    選任辯護人  沈濟民律師
右列被告因侵占案件，經檢察官提起公訴（八十九年度偵字第一九○八六號），本院
判決如左：
    主  文
乙○○無罪。
    理  由
一、公訴意旨如起訴書所載（如附件）。
二、按公訴人認被告乙○○涉有業務侵占犯行，無非以其犯罪事實業據告訴人利達通
    運有限公司（下簡稱利達公司）代表人甲○○指訴歷歷，並有被告親筆簽寫承認
    挪用車資現金之欠條一紙附卷可資佐證為其論據。惟訊據被告乙○○堅決否認有
    業務侵占之犯行，辯稱：欠條所載金額係伊積欠利達公司之借款，伊並無挪用車
    資公款，該欠條是公司拿給伊簽，伊未詳看內容就簽了，並非承認有挪用公款之
    情等語。
三、按犯罪事實應依證據認定之，無證據不得推定其犯罪事實，刑事訴訟法第一百五
    十四條定有明文。而所謂證據，係指足以證明被告確有犯罪行為之積極證據而言
    ，該項證據須適於為被告犯罪之證明者，始得採為斷罪之資料；再告訴人之告訴
    ，係以使被告受刑事訴追為目的，是其陳述是否與事實相符，仍應調查其他證據
    以資審認（參照最高法院六十九年臺上字第四九一三號、五十二年臺上字第一三
    ○○號等判例要旨）。經查：
    （一）本件除告訴人之指訴，並提出欠條一紙外，並未提出其指訴被告業務侵占
          款項之單據或其他資料憑證，且觀諸被告簽立之欠條並無記載明確日期，
          是否足以確證被告有本件業務侵占犯行，亦堪質疑，準此顯難遽認被告有
          告訴人指訴之業務侵占犯行。
    （二）況告訴人利達公司之代表人甲○○雖於警訊、偵查時指訴被告有業務侵占
          犯行，惟其後於本院民國九十年二月六日調查時復陳稱：「乙○○所言（
          指該欠條所載金額款項是借款一節）實在，我有問過會計。」「上次庭訊
          之後，代理人回公司問過公司會計，才知道本件是借款。」「因為當時會
          計臨時拿印製好的欠條交由被告簽收才會造成本件誤會。」等語，並於九
          十年三月十三日具狀陳明：被告向告訴人公司借款事件，誤會已冰釋，且
          被告已清償完畢，欲撤回本件告訴等語，是堪認本件應屬民事債務糾紛問
          題，無涉刑事侵占之犯行。
    綜上所述，尚難認被告有業務侵占犯行，此外復查無其他積極證據足認被告確有
    業務侵占之犯行，是本件不能證明被告犯罪，自應為無罪判決之諭知。
四、另被告經本院合法傳喚無正當理由不到庭，本院因認其所犯係應諭知無罪之案件
    ，故不待其陳述逕行判決，附此敘明。
據上論斷，應依刑事訴訟法第三百零一條第一項、第三百零六條，判決如主文。
本案經檢察官賴惠慈到庭執行職務
中      華      民      國    九十      年      三      月    二十七    日
                                      臺灣板橋地方法院刑事第六庭
                                          法  官  彭  全  曄
右正本證明與原本無異
如不服本判決，應於判決送達後十日內，向本院提出上訴狀。
                                          書記官  梁  宜  庭
中      華      民      國    九十      年      四      月    二        日


司法院資訊處製作；財團法人民間司法改革基金會備份。
